JAQUES HYAGO DE OLIVEIRA ANTUNES

CONTATO

jaques-hyago@outlook.com 🔼



(51) 9 9423 9071 🔘



Bairro Niterói - Rua Iraí, 218 Canoas - RS

DESCRIÇÃO

Sou um estudante com um vasto interesse na área da engenharia e tecnologia, adquirindo experiência no mercado profissional, comprometido com os estudos acadêmicos mantendo projetos próprios e usando aquilo que tenho à disposição para desenvolver as habilidades práticas necessárias no âmbito profissional, tendo a organização e atenção metodológica como principais aliados na vida acadêmica, profissional e pessoal.

HABILIDADES E IDIOMAS

- Trabalho em Equipe
 - Boa Comunicação ●
- Integridade e ética •
- Proatividade e Organização ●

- Português: fluente, língua nativa; - Inglês: lê, fala, ouve e escreve razoavelmente - Espanhol: ouve bem, escreve e fala razoavelmente,

EXPERIÊNCIAS

Auxiliar Técnico de Mecânica / 2021 - 2022

Grupo Servopa - Carway Sul Veículos

Responsável por auxiliar nas manutenções preventivas e corretivas assim como em diagnósticos dos veículos HMB.

Estagiário / 2016 - 2017

Procuradoria Geral do Estado - 3º PR - Canoas

Responsável por digitalizações, impressões e envio de documentos.

FORMAÇÃO

Técnico em Manutenção Automotiva Serviço Nacional de Aprendizagem Industrial

2018 - 2020

CURSOS COMPLEMENTARES

Desenvolvimento Web Completo - 114h

2022 Udemy - HTML5, CSS3, SASS, Bootstrap, JS, ES6, PHP 7, OO, MySQL, JQuery, MVC, APIs, IONIC

Desenvolvimento Android Completo – 107h

2022 Udemy - JAVA

IT Essentials: PC Hardware and Software – 70h

2019 - Cisco Networking Academy

Linux Essentials - 70h

2020 - Cisco Networking Academy - Linux Professional Institute

CCNA: Cybersecurity Operations - 70h

2020 - Cisco Networking Academy

PCPA: Programming Essentials in Python – 70h

2020 - Cisco Networking Academy - Python Institute

CPA: Programming Essentials in C++ - 70h

2021 -Cisco Networking Academy - C++ Institute

Tecnólogo em Análise e Desenvolvimento de Sistemas Centro Universitário Ritter dos Reis

2019 - 2021